臺灣臺北地方法院刑事判決　　　　　　 95年度簡上字第311號
公　訴　人　臺灣臺北地方法院檢察署檢察官
上　訴　人　乙○○
即　被　告
上列上訴人即被告因偽造文書案件，不服本院簡易庭於中華民國
九十五年九月二十日所為九十五年度簡字第二八六一號第一審判
決（聲請簡易判決處刑案號：九十五年度偵字第一八八一八號）
，提起上訴，本院合議庭為第二審判決如下：
    主  文
上訴駁回。
    事  實
一、乙○○於民國九十四年（聲請簡易判決處刑書誤載為九十年
    ，業據蒞庭檢察官當庭更正）十月二十四日下午九時十分許
    ，至位在台北市○○○路○段五四號二樓「華碩聯合科技股
    份有限公司」（下稱華碩公司）之直營維修部，要求免費修
    理其送修之電腦主機板，因已逾華碩公司之保固期間，經該
    公司電腦工程師甲○○拒絕免費提供維修服務，且其不滿甲
    ○○要求其填寫「華碩皇家俱樂部檢修記錄單」，遂冒用「
    劉景銘」之名義，在單號ＡＳＵＳ─Ｉ二四七九六六號「華
    碩皇家俱樂部檢修記錄單」上，偽造「劉景銘」之簽名，以
    示係劉景銘送修電腦主機板之用義，而偽造上開檢修紀錄單
    ，並持之向華碩公司電腦工程師甲○○行使，足生損害於華
    碩公司對送修客戶之管理正確性及劉景銘本人。
二、案經台灣台北地方法院檢察署檢察官主動簽分偵辦聲請簡易
    判決處刑。
    理  由
一、訊據被告乙○○矢口否認有何偽造文書犯行，辯稱：「案發
    當天伊沒有送修任何東西，監視錄影帶拍到的人不是伊，上
    開檢修紀錄單上劉景銘亦不是伊簽的，伊每次去華碩送修電
    腦都簽自己的名字，洵無偽造文書犯行。」云云。經查：證
　　人甲○○迭於偵查及審理與其告訴被告傷害案件之前案（本
　  院九十五年度易字第一三０號、台灣高等法院九十五年度上
    易字第八七九號案件）審理時均具證稱案發當天其在台北市
    ○○○路一段五四號二樓，被告至其公司送修主機板，其見
    過被告很多次，被告一直是公司客戶，華碩公司送修的流程
    是客戶先抽號碼牌等候叫號，再判斷案例是否需要收費，告
    知顧客維修時間，為了節省時間，會邊請客戶填單子，邊說
    明相關事項。被告當天送主機板維修時亦按照相同流程處理
    但被告當天送修之主機板已過保固期，其向被告報價，但被
    告不願付費，依照公司規定過保固期要付費，但是被告堅持
    沒有過保固期，其上網查詢是否過保固期，但被告還是堅持
    不願付費，其無法幫被告修理，即拒絕被告之送修，其當天
    有請被告依照流程填寫送修單，九十五年度易字第一三０號
    卷第二三至二五頁維修紀錄單即為當天被告送修主機板時所
    填寫之記錄單，其上二個劉景銘均係被告填寫，右上角的行
    動電話號碼係其請被告留行動電話，但他寫不清楚，且碼數
    寫了十一碼，當天寫檢修記錄單時其係親自看著被告簽寫劉
    景銘之姓名，從公司的監視系統拷貝出來，只有兩支可以用
    ，因為這兩支可以清楚照到被告跟櫃檯的狀況，另外兩支角
    度不對等情（詳偵卷第十五、十六頁、本院九十六年度一月
    二十九日審判筆錄及前案即本院九十五年度易字第一三０號
    卷第三一至三三頁、九十四年度偵字第二三九五五卷第十五
　　頁），且歷次證述均互核一致，衡諸證人甲○○僅係華碩公
　  司之職員，與被告並無素怨，諒無設詞誣攀被告之理。況被
    告雖否認案發當天在場，惟據附於本院九十五年度易字第一
    三０號卷第十五、十六頁之華碩公司監視錄影翻拍照片二幀
    所示，其上身穿藍色襯衫、左手攜一台電腦主機之男子，確
    有彎下腰寫字之動作，而該男子之五官、體型等特徵，經該
    案法官及本院當庭比對，確為在庭之被告無誤，有該案勘驗
    筆錄、判決及台灣高等法院九十五年度上易字第八七九號判
    決在卷可憑。再被告於該案九十五年二月十七日準備程序中
    亦表示：那天我根本未有找告訴人（即證人甲○○），那天
    是他自己跑過來的好不好，我沒有要跟他講話等語（詳本院
    九十五年度易字第一三０號卷第十六頁），益徵被告於案發
    當日在場，其空言否認在場，並否認在上開檢修紀錄表上偽
    簽劉景銘姓名云云，屬事後卸責之詞，顯不足採。可見，證
    人甲○○之證言應屬事實，堪以採信。此外，並有上開被告
    在其上偽簽劉景銘署押二枚之單號ＡＳＵＳ─Ｉ二四七九六
    六號華碩皇家俱樂部檢修記錄單附於本院九十五年度易字第
    一三０號卷第二三至二五頁可憑（一式四聯，惟證人甲○○
    僅提出一式三聯附卷）。本件事證明確，被告偽造上開檢修
    記錄單並持以向證人甲○○行使之行使偽造私文書犯行，洵
    堪認定。
二、核被告所為，係犯刑法第二百十六條、第二百十條之行使偽
    造私文書罪。原審依據刑事訴訟法第四百四十九條第一項前
    段、第三項、第四百五十條第一項、第四百五十四條第二項
    ，刑法第二百十六條、第二百十條、第二百十九條，修正前
    刑法第四十一條第一項前段，修正前罰金罰鍰提高標準條例
    第二條，現行法規所定貨幣折算新台幣條例第二條，判處被
    告有期徒刑三月，除（一）理由欄沒收部分補充雖附於本院
    九十五年度易字第一三０號卷第二三至二五頁之其上有被告
    偽簽劉景銘署押二枚之單號ＡＳＵＳ─Ｉ二四七九六六號華
    碩皇家俱樂部檢修記錄單僅一式三聯，遺漏一聯，惟無證據
    證明其餘一聯已否滅失，故仍將一式四聯上偽造之劉景銘署
    押共四枚均沒收及（二）「罰金罰鍰提高標準條例第一條前
    段」應更正為「刑法施行法第一條之一」外，餘經核認事用
    法均無違誤，量刑亦稱妥適，上訴人所提上訴，非屬有據，
    應予駁回。
據上論斷，應依刑事訴訟法第四百五十五條之一第一項、第三項
、第三百六十八條，判決如主文。
本案經檢察官張友寧到庭執行職務
中　　華　　民　　國　　96　　年　　2　　 月　　27  　日
                        臺灣臺北地方法院刑事第三庭
                            審判長法  官  黃雅芬
                                  法  官  胡宗淦
                                  法  官  游士珺
以上正本證明與原本無異。
不得上訴。
                                  書記官  惠莊
中　　華　　民　　國　　96　　年　　2 　　月　　27　　日
